【裁判字號】    92,訴,227
【裁判日期】    920912
【裁判案由】    毒品危害防制條例
【裁判全文】
臺灣宜蘭地方法院刑事判決                          九十二年度訴字第二二七號
    公  訴  人  臺灣宜蘭地方法院檢察署檢察官
    被      告  丙○○
    指定辯護人  本院公設辯護人  丁○○
右列被告因違反毒品危害防制條例案件，經檢察官提起公訴（九十二年度偵字第六二
九、八六０號），本院判決如左：
    主  文
丙○○連續轉讓第二級毒品，累犯，處有期徒刑捌月；扣案之如附表壹所示編號二、
附表貳編號二所示之物沒收銷燬，附表壹所示編號三、四、五、六之物沒收。又幫助
販賣第二級毒品，累犯，處有期徒刑參年捌月；扣案之如附表貳所示編號二之物沒收
銷燬，行動電話貳支（序號000000000000000號、門號000000
0000號，不含門號磁卡）（序號000000000000000號、門號00
00000000號，不含門號磁卡）沒收。又連續販賣第一級毒品海洛因，累犯，
處有期徒刑拾壹年；扣案之如附表壹編號一所示及附表貳編號一所示之物沒收銷燬，
附表壹編號三、四、五、六所示及附表貳所示編號三、四、五之物及行動電話貳支（
序號000000000000000號、門號0000000000號，不含門號
磁卡）（序號000000000000000號、門號0000000000號，
不含門號磁卡）均沒收。又連續販賣第一級毒品海洛沒收，販賣第一級毒品海洛因所
得之壹萬零伍佰元沒收，如全部或一部不能沒收時，追徵其價額或以其財產抵償之。
應執行有期徒刑拾伍年，扣案之如附表壹編號一、二及附表貳編號一、二所示之毒品
沒收銷燬；扣案之附表壹編號三、四、五、六及附表貳編號三、四、五所示之物及行
動電話貳支（序號000000000000000號、門號0000000000
號，不含門號磁卡）（序號000000000000000號、門號000000
0000號，不含門號磁卡）均沒收；販賣第一級毒品海洛因所得之壹萬零伍佰元沒
收，如全部或一部不能沒收時，追徵其價額或以其財產抵償之。
    事  實
一、丙○○（綽號小條）前因違反肅清煙毒條例等案件，經本院於民國八十二年二月
    十八日以八十一年度重訴字第一號判處應執行有期徒刑五年六月確定，於八十四
    年五月十八日縮短刑期假釋出監；又因違反麻醉藥品管理條例案件，經本院於八
    十四年十二月五日，以八十四年度易字第六五三號判處有期徒刑七月確定，於八
    十七年四月十日縮短刑期假釋出監，嗣經撤銷假釋再執行殘刑，於八十九年九月
    十九日縮短刑期執行完畢出監；其明知海洛因、安非他命分別係毒品危害防制條
    例第二條第二項第一款規定之第一級毒品及同條例第二條第二項第二款規定之第
    二級毒品，不得販賣、轉讓、持有：
（一）基於轉讓第二級毒品安非他命之概括犯意，自九十一年十二月某日起，至九十
      二年二月下旬某日止，連續在宜蘭縣宜蘭市○○○路九十八巷九號及宜蘭市○○路○段二十四號住處，無償轉讓安非他命予戊○○施用三次。
（二）丙○○又於九十二年二月二十二日白天某時，戊○○撥打丙○○使用之電話號
      碼0000000000號、與丙○○聯絡表示欲購買第二級毒品安非他命抵
      癮，丙○○即基於幫助真實姓名年籍不詳綽號「阿國」之成年男子幫助販售第
      二級毒品安非他命之犯意，代為聯絡綽號「阿國」之成年男子，再以0000
      000000號表示已連絡綽號「阿國」之成年男子，再由綽號「阿國」者與
      戊○○聯絡在宜蘭市三角公園東港橋下，以一千元之價格，將安非他命一小包
      （毛重○‧八公克）販賣予戊○○。
（三）基於販售第一級毒品海洛因營利之犯意，購入海洛因，自九十二年一月下旬某
      日起，至九十二年二月二十三日下午三時止，以電話號碼000000000
      0號與己○○相約，在宜蘭市○○路統一超商旁及宜蘭市○○○路市場附近等
      處，連續三次以新臺幣（下同）三千五百元之價格，販賣海洛因一小包（毛重
      ○‧九公克）予己○○。又甲○○於九十二年三月上旬某日，以000000
      0000號電話撥打丙○○0000000000電話予丙○○，表示要購買
      第一級毒品海洛因，丙○○即基於幫助綽號「阿彬」之男子販售第一級毒品海
      洛因圖利之犯意，由丙○○與綽號「阿彬」成年男子連絡後，再由丙○○提供
      綽號「阿彬」之行動電話，由甲○○與綽號「阿彬」者聯絡，由綽號「阿彬」
      之成年男子在宜蘭橋河濱公園，以三千元之價格，將海洛因一小包販賣予甲○○。
（四）經警分別於九十二年二月二十五日下午四時三十分許及九十二年三月十八日上
      午九時許，在丙○○宜蘭市○○路○段二十四號及宜蘭市○○○路九十八巷九
      號住處搜索查獲，並扣得海洛因十六包（其中十五包合計淨重五‧八九公克，
      包裝重三‧七六公克，另一包淨重三十九‧四五公克，包裝重一‧五○公克）
      、海洛因一包（淨重十七‧九三公克，包裝重四‧七七公克）、安非他命十六
      包（合計淨重十‧六六公克，包裝重五‧○四公克）、安非他命一包（淨重○
      ‧二二公克，包裝重○‧二三公克）、電子秤二臺、攪拌器二臺、攪拌毒品分
      裝用玻璃器一個、酒精燈一個、分裝袋十一大包、注射針筒二十一支、吸食器
      二組、提撥器十支、海洛因殘渣袋十八個（合計袋重三‧八一公克）、安非他
      命殘渣袋五個（合計袋重一‧一九公克）。
二、案經宜蘭縣警察局宜蘭分局報請臺灣宜蘭地方法院檢察署檢察官偵查起訴。
    理  由
一、訊據被告丙○○坦承於前揭時地無償轉讓安非他命予戊○○施用三次之事實，惟
    矢口否認有右揭販賣毒品之犯行，辯稱：是戊○○與阿國自行聯絡購買安非他命
    之事，與伊無關，亦未曾販賣毒品予戊○○、己○○及甲○○，伊不認識己○○
    ，不知己○○為何要指證伊販賣海洛因，扣案之毒品均是伊要施用者，一次購買
    較為便宜，查獲之電子秤是伊購買秤重所用，是要看重量是否正確，攪拌器是要
    攪拌購買之毒品者，其中有一台是打果汁所用，均與販賣無關云云。惟查：
（一）右揭（一）所示犯罪事實，業據被告丙○○坦承不諱，核與證人戊○○於偵查
      中及本院審理時到庭證述情節相符，並有扣案之如附表附表壹所示編號二、附
      表貳編號二所示之物及附表壹所示編號三、四、五、六之物可證，足徵被告之
      前揭自白核與事實相符，應堪憑信。是此部分被告轉讓安非他命犯行事證明確
      ，犯行堪以認定，應予依法論科。
（二）右揭（二）所示犯罪事實，雖為被告所否認，惟此部分事實，亦據證人戊○○
      於偵查中結證「我於九十二年二月二十二日白天打電話0000000000
      號給他，請他幫我買安非他命，他說他沒有，要問他朋友，再叫他朋友送來給
      我，我再把錢給那個朋友，我不知道毒品是否是他的，後來他朋友當天跟我約
      宜蘭市三角公園東港橋下，我以一千元向他買○．八公克。（問：丙○○朋友
      姓名、住址？如何連絡？）我不知道，但是他有打手機給我，可以查通聯紀錄
      。」等情（見九十二年度偵字第六二九號偵查卷第八十九頁至九十頁九十二年
      三月三十一日訊問筆錄）及於本院審理中結證「（問：九十二年二月二十二日
      購買安非他命的情形？）當天我打電話給丙○○說要向他買安非他命，丙○○
      說他沒有賣，他說他朋友有安非他命，他就告訴我電話，由我自己與他朋友聯
      絡，叫我告訴他朋友我是小條的朋友，我也不知他的名字，後來我就約在東港
      橋下交易，我買一千元，他的朋友當場就交一包安非他命給我，當天是下午，
      我現在也不記得是哪支電話號碼。（問：在你與丙○○朋友聯絡的過程丙○○
      有無參與？）沒有。」等情（見本院九十二年七月三十日審判筆錄），惟被告
      雖未直接販賣安非他命予證人戊○○，惟其提供販賣綽號「阿國」者之電話予
      證人戊○○，並要證人戊○○告知是「小條」（被告之綽號）之友人，被告顯
      有幫助綽號「阿國」之男子販賣安非他命之行為，是被告所辯要屬事後卸責之
      詞，不足採信，是被告所涉幫助販賣安非他命犯行堪以認定，應予依法論科。
（三）右揭（三）犯罪事實部分，證人己○○經本院屢次傳拘未到，惟證人己○○於
      偵查中業經具結，且其於偵查中向檢察官所為之陳述，並無顯有不可信之情況
      ，自有證據能力，證人己○○於偵查中陳述：「跟他買過好幾次，時間在九十
      二年二月二十三日之前一個月，斷斷續續跟他買三、四次，最後一次是九十二
      年二月二十三日下午三點，都是我用公共電話打他的行動電話0000000
      000號，再約地點，大都在復興路統一超商旁、舊城北路的菜市場，我再去
      跟他拿毒品，每次跟他買三千五百元○．九公克。」等情（見九十二年偵字第
      六二九號偵查卷第七十三頁九十二年三月二十七日訊問筆錄），雖證人己○○
      就購買海洛因之時間、次數、金額與其於警訊時陳述：「（問：你如何知道『
      小條』在販賣毒品？）是經朋友介紹，我自己曾向其購買過二次海洛因，每次
      約壹公克，代價三千元新台幣。我是打0000000000號行動電話予其
      ，再約定地點由其攜帶毒品前來交易。時間約於九十二年二月二十二日十五時
      。」所述不同，惟證人己○○於警詢供述「約一公克」，與其於偵查中所述「
      ０‧九公克」不能謂有何不一之處，又三千元與三千五百元雖有五百元之差距
，惟證人己○○就係向被告購買海洛因一節，於警詢及偵查中所述則均如一，
      是不能認存有瑕疵而不得採為不利於被告之認定依據。又證人甲○○於四月三
      日偵查中陳述：「九十二年三月初我打電話跟他買毒品，電話是000000
      0000，他叫我去宜蘭橋河濱公園找綽號阿彬的成年男子拿海洛因用三千元
      買一包，不知重量，我用我手機打電話跟他買，我手機是000000000
      0。（問：阿彬姓名？）好像是文彬，不知他姓，是丙○○叫他打電話給我，
      我不知道他電話。（問：為何之前所述是直接到丙○○家買？）因那天頭昏搞
      不清楚。」等節（見九十二年度偵字第六二九號偵查卷第一０五頁至一０六頁
      九十二年四月三日訊問筆錄），嗣於本院審理中亦結證：「我只買過這一次，
      我先打電話給阿灶，丙○○跟我說另外一個電話號碼，叫我找阿彬買，我打電
      話去，是買三千元，我只知道那個人叫阿彬，警訊中做筆錄是警察自己寫的，
      我沒有講，是警察叫我照冊子照唸。（問：購買日期是三月幾日？）我不記得
      了，我只打過這支一三九七二七電話號碼一次，這次買海洛因是在河濱公園由
      阿彬交給我的，買三千元，我先打這支電話問買海洛因他又給我另一支電話叫
      我打去問，我才聯絡阿彬。」等節（見本院九十二年七月三十日訊問筆錄），
      互核證人甲○○於上開偵查及本院審理中供證情節相符，而證人甲○○雖於其
      三月十八日被警查獲後移送檢察官偵訊時雖陳述：「在今年三月初在丙○○舊
      城北路的家中跟他購買海洛因，花了四千元買四分之一錢的海洛因，我是直接
      去他冢買的，沒有跟他電話聯絡，我是聽我朋友林文彬說他有在賣。」等情（
      見九十二年度偵字第八六０號偵查卷第三十五頁九十二年三月十八日訊問筆錄
      ），惟該次訊問係證人甲○○以被告身分受訊問，未經具結，自不得採為證據
      。是依證人甲○○上開證詞可知，被告確有提供綽號「阿彬」者之電話予證人
      甲○○連絡購買海洛因，被告因證人甲○○要購買海洛因並明知綽號「阿彬」
      販賣海洛因而提供電話予證人甲○○，被告應係基於幫助綽號「阿彬」者販賣
      海洛因之意而為，是此部分被告幫助販賣海洛因犯行亦堪以認定。
（四）此久，復有被告使用之和信電訊股份有限公司0000000000號行動電
      話雙向通聯紀錄二份、遠傳電信股份有限公司0000000000號雙向通
      聯紀錄一份、現場照片二十四幀在卷可稽，並有海洛因十六包（其中十五包合
      計淨重五‧八九公克，包裝重三‧七六公克，另一包淨重三十九‧四五公克，
      包裝重一‧五○公克）、海洛因一包（淨重十七‧九三公克，包裝重四‧七七
      公克）、安非他命十六包（合計淨重十‧六六公克，包裝重五‧○四公克）、
      安非他命一包（淨重○‧二二公克，包裝重○‧二三公克）、電子秤二臺、攪
      拌器二臺、攪拌毒品分裝用玻璃器一個、酒精燈一個、分裝袋十一大包、注射
      針筒二十一支、吸食器二組、提撥器十支、海洛因殘渣袋十八個（合計袋重三
      ‧八一公克）、安非他命殘渣袋五個（合計袋重一‧一九公克）扣案足佐，又
      扣案毒品經送法務部調查局鑑定，均含海洛因及甲基安非他命成分，有該局調
      科壹字第三○○○○○八八八號、第00000000000號、第0000
      00000號鑑定通知書附卷可按。
（五）再衡以被告自承與證人戊○○、己○○及甲○○並無仇怨，衡情證人戊○○、
      己○○及甲○○應無誣攀之理，是綜上所述，被告所辯均屬卸責之詞，委無足
      採，被告上開犯行均堪以認定，應予依法論科。
二、核被告所為，係違反毒品危害防制條例第八條第二項之轉讓第二級毒品罪、幫助
    第四條第二項之幫助販賣第二級毒品罪、第四條第一項之販賣第二級毒品罪及幫
    助第四條第二項之幫助販賣第二級毒品罪。被告販賣海洛因、轉讓安非他命前後
    持有海洛因、安助非他命之低度行為，應為販賣、轉讓之高度行為所吸收，不另
    論罪。被告先後多次轉讓第二級毒品、販賣第一級毒品及幫助販賣第一級毒品之
    犯行，均時間緊接，觸犯均為構成要件相同之罪名，均顯係基於概括犯意反覆為
    之，屬連續犯，應各依刑法第五十六條之規定，各論以連續轉讓第二級毒品罪
    並加重其刑，及連續販賣第一級毒品罪一罪論，惟其法定刑為死刑或無期徒刑，
    不得加重其刑。又被告所犯上開各罪間，犯意各別，行為互殊，應予分論併罰。
    公訴人雖認被告係與綽號「阿國」者共同販賣第二級毒品予證人戊○○，另係與
    綽號「阿彬」之人共同販賣第一級毒品予證人甲○○，惟依證人戊○○及證人甲○○所供，被告表示沒有毒品，另提供綽號「阿國」者及綽號「阿彬」者電話予
    證人戊○○及甲○○連絡，被告未參與買賣毒品之金額、份量之事，又無積極證
    據可證被告與綽號「阿國」、「阿彬」男子間有共同犯意聯絡及行為分擔，是難
    論以共同正犯，僅能論以幫助犯，公訴意旨所指容有誤會，併此敘明。核被告係
    基於幫助綽號「阿國」者販賣第二級毒品之意而為，並基於幫助綽號「阿彬」之
    成年男子者販賣第一級毒品海洛因而為，均應依幫助犯之規定論處，並依刑法第
    三十條第二項之規定減輕其刑。又被告有如事實欄所載之論罪科刑及執行情形，
    有臺灣高等法院檢察署刑案資料查註紀錄表及臺灣高等法院被告全國前案紀錄表
    一份在卷可考，其前受有期徒刑執行完畢，於五年內再犯本件最重本刑為有期徒
    刑以上之罪，屬累犯，應依刑法第四十七條之規定，加重其刑，並先加後減之。
    又被告本身即沾染施用毒品之惡習，因吸食毒品並販賣毒品，衡其犯罪情狀及販
    賣毒品之次數、時間尚非甚繁，每次販賣均為少量（０‧九公克）且所得財物非
    多，本院認其犯罪情狀縱宣告法定罪低度刑，猶嫌過重，情輕法重，情狀尚堪憫
    恕，乃均依刑法第五十九條之規定，減輕其刑。爰審酌被告轉讓第二級毒品、幫
    助販賣第二級毒品及販賣、幫助販賣第一級毒品犯罪對他人所生危害非輕，影響
    社會風氣，戕害國民健康，及其犯罪之動機、目的、數量及犯罪後之態度等一切
    情狀，分別依其情節量處如主文所示之刑，並定其應執行之刑，以示懲儆。
三、扣案海洛因十六包（其中十五包合計淨重五‧八九公克，包裝重三‧七六公克，
    另一包淨重三十九‧四五公克，包裝重一‧五○公克）、海洛因一包（淨重十七
    ‧九三公克，包裝重四‧七七公克）、安非他命十六包（合計淨重十‧六六公克
    ，包裝重五‧○四公克）、安非他命一包（淨重○‧二二公克，包裝重○‧二三
    公克）、海洛因殘渣袋十八個（合計袋重三‧八一公克）及安非他命殘渣袋五個
    （合計袋重一‧一九公克），其中殘渣袋十八個內之海洛因（合計袋重三‧八一
    公克）及安非他命殘渣袋五個內之安非他命，均已無法析離，均為查獲之毒品，
    應依毒品危害防制條例第十八條第一項之規定，沒收銷燬之。又扣案電子秤二臺
    、攪拌器二臺、攪拌毒品分裝用玻璃器一個及分裝袋十一大包，為供被告販賣毒
    品所用之財物，應依毒品危害防制條例第十九條第一項之規定，宣告沒收。又行
    動電話二支（序號000000000000000號、門號00000000
    00號，不含門號磁卡）（序號000000000000000號、門號00
    00000000號，不含門號磁卡）沒收。另被告右揭販賣毒品所得共一萬零
    五百元，請依毒品危害防制條例第十九條第一項之規定，宣告沒收，如全部或一
    部不能沒收時，以其財產抵償之。至查獲之吸食器一支、注射針筒七支、酒精燈
    一個、注射針筒十四支及吸食器一組等物，非供販賣所用，均為施用毒品之器具
    ，不得於本案宣告沒收，併此敘明。
四、公訴意旨另以：被告丙○○與真實姓名年籍不詳綽號「志明」之成年男子，共同
    基於販賣海洛因營利之概括犯意聯絡，先於九十二年二月下旬某日，由綽號「志
    明」之男子以電話與乙○○相約宜蘭市○○路統一超商旁，再由被告丙○○將海
    洛因一小包以一千元之價格，販賣予乙○○；其後綽號「志明」之成年男子又以
    電話與乙○○相約於九十二年二月二十五日下午六時，在宜蘭火車站，由丙○○
    將海洛因一小包，以一千元之價格持交販賣與乙○○，惟尚未交付，即為警查獲
    。因認被告涉有毒品危害防制條例第四條第一項之販賣第一級毒品海洛因犯行云
    云。惟查：
（一）按犯罪事實應依證據認定之，無證據不得推定其犯罪事實；又不能證明被告犯
      罪者，應諭知無罪之判決；刑事訴訟法第一百五十四條、第三百零一條第一項
      分別定有明文。又犯罪事實之認定，應憑真實之證據，倘證據是否真實尚欠明
      確，自難以擬制推測之方法，為其判斷之基礎；而認定犯罪事實之證據係指足
      以認定被告確有犯罪行為之積極證據而言，該項證據自須適合於被告犯罪事實
      之認定，始得採為斷罪資料，最高法院五十三年著有臺上字第六五六號、二十
      九年上字第三一０五號判例。且刑事訴訟上證明之資料，無論其為直接或間接
      證據，均須達於通常一般之人均不致有所懷疑，而得確信其為真實之程度，始
      得據為有罪之認定，若其關於被告是否犯罪之證明未能達此程度，而有合理懷
      疑之存在，致使無從形成有罪之確信，根據「罪證有疑，利於被告」之證據法
      則，即不得遽為不利被告之認定，亦有最高法院七十六年度臺上字第四九八六
      號判例可稽。又所謂認定犯罪事實之證據，係指足以認定被告確有犯罪行為之
      積極證據而言，苟未能發現相當證據，或證據不足為不利於被告事實之認定時
      ，即應為有利於被告之認定，更不必有何有利之證據，亦不能以推測或擬制之
      方法，以為裁判基礎（最高法院二十九年上字第三一０五號、四十年台上字第
      八六號、五十六年度台上字第八０七號判例意旨參照）。
（二）證人乙○○於警訊時陳述：「我因要向外號小條男子購買海洛因吸食，為警方
      發現自動與警方前往說明，所以接受警方詢問筆錄，我平日以家中電話
      000000000或是用公用電話打小條行動電話0000000000，然後約定在宜蘭市某
      地方交易。我共向他買很多次毒品，正確時間我已經忘記，其中最近就是今（
      二十五）日約十八時左右，我用宜蘭火車站公用電話打小條行動電話
      0000000000號，要向小條購買毒品一千元。」等情（見證人乙○○九十二年二
      月二十五日警詢筆錄），證人乙○○於偵查中證述：「跟他買過二次，都是朋
      友綽號志明先幫我連絡他，約好地點，我再去跟他本人拿，九十二年二月二十
      五日下午六時我去宜蘭火車站要跟他拿毒品時，就被警察抓到，沒有拿到毒品
      ，另一次是在二月二十五日的前幾天，約在復興路的統一超商旁，我都跟他買
      海洛因，每次買一千元。（問：如何與綽號志明連絡？）打他的電話，○九一
      七（已忘記）。我每次都用公共電話打志明的手機。我沒有打『小條』的手機
      0000000000號，我是打給志明，請他幫我連絡『小條』，我不知道
      志明的姓名。」等情（見九十二年度偵字第六二九號第七十三頁至七十四頁、
 第七十六頁九十二年三月二十七日偵訊筆錄），惟於本院庭訊時證述：「（問
      ：九十二年三月二十七日偵訊中具結所言是否實在？）不實在，當時我找不到
      志明，我打○九二七的電話，那個人叫我去火車站，後來我就被警察查獲，我
      以為是那個人報警，所以我才那麼講，二月二十五日的前幾天我是找志明買的
      ，我是打○九一七的電話電話號碼我忘了，我是要找志明買，我不是要叫志明
      找小條。（問：在何處打電話？）在火車站，在六點四十分之前一個小時左右
      ，接電話的人是否是被告我不清楚，因為火車站人很多，我當時以為是被告出
      賣我，我才會在警訊及偵查中說被告賣我海洛因。」等節（見本院九十二年七
      月三十日訊問筆錄），是證人乙○○於警詢、偵查及本院審理中均供述不一，
      於本院訊問時否認曾向被告購買海洛因，並坦承其於警訊時因認遭被告陷害而
      為誣指被告之不實陳述節，而依證人乙○○製作警訊筆錄的時間係於九十二年
      二月二十五日十八時四十分，由此推算，證人乙○○遭警察逮捕時間約在當日
      下午五、六時許，另依宜蘭縣警察局宜蘭分局之搜索扣押筆錄，執行搜索被告
      住處之時間為當日下午十六時三十分起，則證人乙○○撥打電話予被告時，警
      察人員正在被告身旁，而與證人乙○○約於火車站見面，乙○○因而遭警方查
      獲，則證人乙○○認為係遭被告陷害而被警查獲，故指證向被告購買海洛因，
      現證人乙○○既已坦承於警詢、偵查中所述均不實，自難認證人乙○○於警訊
      、偵查中之供述遽採為被告論罪之依據。
（三）綜上所述，是被告此部分販賣海洛因予證人乙○○之犯行不能證明，惟因公訴
      人認此部分與前揭有罪部分有連續犯裁判上一罪之關係，爰不另為無罪之諭知
      ，併此敘明。?
據上論斷，應依刑事訴訟法第二百九十九條第一項前段，毒品危害防制條例第五條第
二項、第四條第二項、第四條第一項、第十八條第一項前段、第十九條第一項，刑法
第十一條前段、第五十六條、第三十條、第五十九條、第四十七條、第五十一條第五
款，判決如主文。
本案經檢察官魏廷勳到庭執行職務
中    華    民    國      九十二      年      九      月      十二      日
                                  臺灣宜蘭地方法院刑事第二庭
                                          法  官
右正本證明與原本無異。
如不服本判決，應於判決送達後十日內，向本院提出上訴狀。
                                          書記官
中    華    民    國      八十        年              月               日
附錄法條：
毒品危害防制條例第四條第一項、第二項
製造、運輸、販賣第一級毒品者，處死刑或無期徒刑；處無期徒刑者，得併科新台
幣一千萬元以下罰金。
製造、運輸、販賣第二級毒品者，處無期徒刑或七年以上有期徒刑，得併科新台幣
七百萬元以下罰金。
第八條第二項
轉讓第二級毒品者，處六月以上五年以下有期徒刑，得併科新台幣七十萬元以下罰
金。
附表：
壹、警方於九十二年二月二十五日下午十四時三十分在宜蘭縣復興路二段二四號搜索
    查扣之物：
┌──┬─────────────────────────────────┐
│編號│物  品  名  稱  及  數  量                                        │
├──┼─────────────────────────────────┤
│ 一 │海洛因十六包（其中十五包合計淨重五‧八九公克，包裝重三‧七六公克，│
│    │另一包淨重三十九‧四五公克，包裝重一‧五○公克）、                │
├──┼─────────────────────────────────┤
│ 二 │安非他命十六包（合計淨重十‧六六公克，包裝重五‧○四公克）        │
├──┼─────────────────────────────────┤
│ 三 │電子秤一台                                                        │
├──┼─────────────────────────────────┤
│ 四 │提撥器十支                                                        │
├──┼─────────────────────────────────┤
│ 五 │分裝袋十大包                                                      │
├──┼─────────────────────────────────┤
│ 六 │攪拌毒品分裝玻璃器一個                                            │
├──┼─────────────────────────────────┤
│ 七 │吸食器一支                                                        │
├──┼─────────────────────────────────┤
│ 八 │注射針筒七支                        │
├──┼─────────────────────────────────┤
│ 九 │酒精燈一個                                                        │
└──┴─────────────────────────────────┘
貳、警方於九十二年三月十八日下午一時三十分許在宜蘭縣宜蘭市○○○路九十八巷
    九號查扣之物：
┌──┬─────────────────────────────────┐
│編號│物  品  名  稱  及  數  量                                        │
├──┼─────────────────────────────────┤
│ 一 │海洛因一包（淨重十七‧九三公克，包裝重四‧七七公克）              │
├──┼─────────────────────────────────┤
│ 二 │安非他命一包（淨重○‧二二公克，包裝重○‧二三公克）              │
├──┼─────────────────────────────────┤
│ 三 │電子秤一臺                                                        │
├──┼─────────────────────────────────┤
│ 四 │攪拌器二臺                                                        │
├──┼─────────────────────────────────┤
│ 五 │分裝袋一大包                                                      │
├──┼─────────────────────────────────┤
│ 六 │注射針筒十四支                                                    │
├──┼─────────────────────────────────┤
│ 七 │吸食器一組                                                        │
├──┼─────────────────────────────────┤
│ 八 │海洛因殘渣袋十八個（合計袋重三‧八一公克）                        │
├──┼─────────────────────────────────┤
│ 九 │安非他命殘渣袋五個（合計袋重一‧一九公克）                        │
└──┴─────────────────────────────────┘


司法院資訊處製作；財團法人民間司法改革基金會備份。
